臺灣高雄地方法院刑事判決　　　　　　　96年度易字第2838號
公　訴　人　臺灣高雄地方法院檢察署檢察官
被　　　告　丁○○
上列被告因竊盜案件，經檢察官提起公訴（96年度偵字第22404
號），本院判決如下：
    主  文
丁○○竊盜，累犯，處有期徒刑陸月，如易科罰金，以新台幣壹
千元折算壹日。
    事  實
一、丁○○曾因竊盜案件，經本院以95年度易字第2152號判處有
    期徒刑5 月確定，甫於民國96年7 月10日縮刑期滿執行完畢
    ，仍不知悔改，竟意圖為自己不法之所有，於96年8 月6 日
    11時30分許，行經丙○○所經營位於高雄市○○區○○路29
    1 號之「聯興機車保養廠」前，見甲○○將其配偶莊玉葉所
    有之車號GQP-335 號重型機車停放該處等候維修，且鑰匙未
    取下，認有機可趁，遂啟動電門竊取得手，並將該車牽至位
    於高雄市○○區○○路某機車保養廠補胎後供己代步之用。
    嗣於同日14時30分許，丁○○騎乘上開機車行經高雄市○○
    區○○里○○路與桂忠路口時，經警發現其所騎乘之機車係
    贓車，並扣得上開機車1 部（業已發還），而查悉上情。
二、案經甲○○訴由高雄市政府警察局小港分局報告臺灣高雄地
    方法院檢察署檢察官偵查起訴。
    理  由
一、按被告以外之人於審判外之陳述，雖不符刑事訴訟法第159
    條之1 至之4 等4 條之規定，然若當事人於審判程序中同意
    作為證據，法院審酌該言詞陳述或書面陳述作成時之情況，
    認為適當者，亦得為證據；又當事人、代理人或辯護人於法
    院調查證據時，知有刑事訴訟法第159 條第1 項不得為證據
    之情形，而未於言詞辯論終結前聲明異議者，視為有前項之
    同意，同法第159 條之5 定有明文。此立法意旨在於傳聞證
    據未經當事人之反對詰問予以核實，原則上先予排除。惟若
    當事人已放棄反對詰問權，於審判程序中表明同意該等傳聞
    證據可作為證據；或於言詞辯論終結前未聲明異議，基於尊
    重當事人對傳聞證據之處分權，及證據資料愈豐富，愈有助
    於真實發見之理念，且強化言詞辯論主義，使訴訟程序得以
    順暢進行，上開傳聞證據亦均具有證據能力。查本件所援引
    如下所示之書證，均具有被告以外之人書面陳述之性質，皆
    屬傳聞證據，惟經本院依法提示予以調查，檢察官及被告均
    對此未表示異議，經本院審酌該書面作成時無違法情事，且
    為證明本案被告犯罪所必要，應適宜為本案之證據。
二、訊據被告丁○○固坦承有於前揭時地，見告訴人甲○○所停
    放且待維修之車牌號碼GQP ─335 號重型機車鑰匙未取下，
    遂啟動電門，擅自移置該車，隨即於同日14時30分為警在高
    雄市○○區○○路與桂忠路口當場查獲之事實，惟否認有何
    竊盜之犯行，並辯稱：伊僅是要幫朋友的忙，因與聯興機車
    保養廠的老闆是好朋友，恰巧當天該保養廠公休，伊見上開
    機車之輪胎破了，便以該機車上的鑰匙，將機車牽至高鳳路
    的機車保養廠去補胎，之後又因為朋友的麵攤當天開幕，所
    以順路將該機車騎到保養廠附近的桂林里即伊朋友的麵攤處
    ，本想聊一下就將機車騎回去，況伊要牽也應該牽別台，不
    可能牽這台，且如果伊想要竊取該部機車的話，怎麼可能在
    路口讓警察攔檢云云。惟查：
  (一)被告丁○○於前揭時地，見告訴人甲○○所停放且待維修之
    車牌號碼GQP ─335 號重型機車鑰匙未取下，在未知會聯興
    機車保養廠老闆，亦未徵得告訴人同意之情況下，即擅自啟
    動電門，移置該車，隨即於同日14時30分為警在高雄市○○
    區○○路與桂忠路口當場查獲等情，業據被告供承不諱，核
    與證人即告訴人甲○○於本院審理中結證稱：那台機車是伊
    太太在使用的，因輪胎破了，所以騎伊的機車去上班，並叫
    伊將機車牽到隔壁去修理，故於上午8 點半，便將機車放在
    該機車行前，鑰匙插在鑰匙孔上，並不知道該機車行沒有營
    業，是事後警察通知伊機車遭竊，才知道機車不見等語（見
    本院卷第56頁），及證人丙○○於本院審理中證述：被告於
    96年8 月6 日那天並無打電話跟伊聯絡等情節相符（見本院
    卷第55頁），並有高雄市政府小港分局搜索扣押筆錄、扣押
    物品目錄表、贓物認領保管單及蒐證照片2 張、車籍查詢基
    本資料詳細畫面等（見警卷第10至18頁、第25頁）在卷可佐
    ，足認被告前揭部分之自白與事實相符，堪予採信。
  (二)被告雖以前開情詞置辯，然查，被告於警詢中先是供稱：為
    警查獲時，伊不知車號GQP-335 號重型機車為何人所有，經
    警方查獲並通知車主到場後，伊才知道車主姓張，伊與車主
    係朋友云云（見警卷第5 頁）；嗣於本院羈押訊問中竟辯稱
    ：「（問：失主將機車放在機車行前就是要補胎的，為何你
    要將該機車牽去別處補胎？）我朋友有急用，我才好意將該
    機車牽去補胎的。」云云（見本院96年度聲羈字第878 號卷
    宗第5 頁），惟就此質諸證人甲○○於本院審理中固證稱認
    識被告，因與被告是同一庄之人，惟亦證述：被告事先應該
    不知道上開機車是伊的，且並未通知伊，便將機車牽走，直
    到警察通知，伊才知情等語（見本院卷第56、58頁），依此
    ，被告於移置上開機車前既非知悉該車為其友人所有，則其
    前於本院羈押訊問中所為供述顯屬子虛烏有之事，從而被告
    於警詢、本院羈押訊問時所述已然前後不一，其前揭供述是
    否可信已非無疑，又其對於何以未經車主及保養廠之老闆委
    託即將上開機車牽往別處補胎乙節，於警詢、偵查及本院審
    理中均先後供陳：係基於一片好意，想幫車主補胎，且之前
    聯興機車保養廠老闆不在時，老闆朋友機車壞了，伊也曾將
    機車牽到別處修理云云（見警卷第5 頁、偵查卷第13頁、本
    院卷第28頁），惟參諸證人甲○○於本院審理中證述：當時
    上開機車後輪沒氣，連牽都很難牽等語（見本院卷第57頁）
    ，足見上開機車因輪胎沒氣而牽動困難，且告訴人未曾向被
    告表示急需用車，縱被告基於一番好意，在此無迫切需要之
    情況下，當仍會先尋求車主之同意以避免誤會，或車主誤以
    為機車遭竊而擔心受怕，竟仍未事先徵得告訴人之同意，擅
    自大費周章地將機車牽往他處補胎，其動機為何已顯難不啟
    人疑竇，況被告既與聯興機車保養廠老闆丙○○關係良好，
    豈會將已上門的補胎生意，在未先知會丙○○之情況下，便
    無端將生意拱手讓人，亦顯與常情不符，可證被告前揭之辯
    詞不僅難以自圓其說，甚且前後矛盾，委無可採，況訊之證
    人丙○○於本院審理中亦證稱：「（問：之前有無發生過你
    們機車行公休，被告還會幫忙將客人要修理的機車牽到別的
    機車行修理的情形？）應該是不會。（問：被告有無牽過甲○○的摩托車去別處修理過？）不可能，也是要等到開門才
    會做生意。（問：機車行沒有營業時，是否曾拜託被告有客
    人來時幫忙處理？）沒有。」等語明確（見本院卷第53至55
    頁），依此，被告前開辯詞復與證人丙○○之證詞殊不相符
    ，衡諸證人丙○○與被告平日關係良好，此觀之證人丙○○
    於本院審理中之證述即明，且為被告所自承，證人丙○○當
    無甘冒偽證罪之刑責，設詞誣陷被告之必要與可能，是證人
    丙○○之前開證述應屬可信，由此益證被告前開所辯各節均
    非可信，而屬事後卸責之詞，無堪採認，被告確係基於竊盜
    之主觀犯意始為前開行為無疑。
  (三)綜上，被告所辯各節俱不足採，並參諸前開事證，因認本件
    事證明確，應予依法論科。
三、核被告所為，乃係犯刑法第320 條第1 項之竊盜罪。被告曾
    受上開有期徒刑之執行，有臺灣高等法院被告前案紀錄表1
    份在卷可查，其於執行完畢後5 年內，故意再犯本件有期徒
    刑以上之罪，為累犯，應依刑法第47條第1 項規定加重其刑
    。爰審酌被告貪圖小利，任意以前揭非法之方法竊取他人財
    物，對社會治安之維護危害甚鉅，行為實應加以責難，復於
    犯後否認犯行，飾詞卸責，未見悔意，且前於94、95年間均
    曾因竊盜犯行，經法院分別判處罰金1 千元、有期徒刑4 月
    、5 月，且均已執行完畢在案，此有上開前案紀錄表1 份在
    卷可考，素行不良，惟念及其所竊得之財物價值非鉅，且為
    警逮捕後，贓車業已返還告訴人，此有前開贓物認領保管單
    1 紙附卷可考，告訴人所受之損害已有減輕，告訴人並於本
    院審理中當庭表示請求法院從輕量刑，因為大家都是鄰居等
    語（見本院卷第58頁），兼衡被告犯罪之動機、手段等一切
    情狀，量處如主文所示之刑，另參以被告教育程度係國中畢
    業、家境貧寒等情（見警詢調查筆錄受詢問人欄），併諭知
    如主文所示易科罰金之折算標準。
據上論斷，應依刑事訴訟法第299 條第1 項前段，刑法第320 條
第1 項、第47條第1 項、第41條第1 項前段，刑法施行法第1 條
之1 ，判決如主文。
本案經檢察官乙○○到庭執行職務。
中　　華　　民　　國　　96　　年　　10　　月　　16　　日
                刑事第十四庭  審判長法  官  陳玉聰
                                    法  官  莊珮吟
                                    法  官  鄭凱文
以上正本證明與原本無異。
如不服本判決應於收受本判決後10日內向本院提出上訴書狀，並
應敘述具體理由，如未敘述上訴理由者，應於上訴期間屆滿後20
日內補提理由書狀於本院（均須按他造當事人之人數附繕本）「
切勿逕送上級法院」。
中　　華　　民　　國　　96　　年　　10　　月　　16　　日
                                    書記官  林慧芬
附錄法條：
中華民國刑法第320 條第1 項 （普通竊盜罪）
意圖為自己或第三人不法之所有，而竊取他人之動產者，為竊盜
罪，處5 年以下有期徒刑、拘役或500 元以下罰金。
